臺灣臺北地方法院交通事件裁定　　　　 94年度交聲字第781號
異　議　人　甲○○
即受處分人
上列異議人即受處分人因違反道路交通管理處罰條例案件，對於
臺北市交通事件裁決所中華民國九十四年六月十五日所為之處分
（原處分案號：北市裁三字第裁二二－ＡＣＵ五二一五七二號、
二二－ＡＣＵ五二一五七三號），聲明異議，本院裁定如下：
    主      文
原臺北市交通事件裁決所北市裁三字第裁二二－ＡＣＵ五二一五
七二號處分撤銷。
甲○○汽車駕駛人，行經有燈光號誌管制之交岔路口闖紅燈，處
罰鍰新臺幣肆仟伍佰元，並予記違規點數參點。
其餘異議駁回。
    理      由
一、按汽車駕駛人，行經有燈光號誌管制之交岔路口闖紅燈者，
    處新臺幣（下同）一千八百元以上五千四百元以下罰鍰，道
    路交通管理處罰條例第五十三條定有明文；又汽車駕駛人駕
    駛汽車有違反道路交通管理處罰條例之行為，經交通勤務警
    察制止時，不聽制止或拒絕停車接受稽查而逃逸者，處三千
    元以上六千元以下罰鍰，同條例第六十條第一項亦定有明文
    ，且汽車駕駛人駕駛汽車違反道路交通管理處罰條例第五十
    三條、第六十條第一項規定者，除應依該條所規定之罰鍰處
    罰外，並應分別記違規點數三點（違反第五十三條部分）、
    一點（違反第六十條第一項部分），道路交通管理處罰條例
    第六十三條第一項第一款、第三款分別規定甚明。
二、本件異議人即受處分人甲○○於民國九十三年四月六日下午
    十五時五十五分許，駕駛所有車號ＥＦＺ－三七八號輕型機
    車，沿臺北市○○街由東向西方向行駛，行經農安街、建國
    北路口有行車管制號誌之交岔路口時，未依行車管制號誌紅
    燈煞停，逕自違規闖紅燈左轉至建國北路往南行駛，經在該
    路口執勤之臺北市政府警察局中山分局建國派出所（下稱舉
    發機關）警員薛旭峰示意停車受檢，竟未遵守而加速逃逸，
    值勤員警見狀立即將車牌號碼記下，以受處分人有違反前揭
    道路交通管理處罰條例第五十三條及第六十條第一項規定之
    行為，分別掣發九十三年四月六日北市警交大字第ＡＣＵ五
    二一五七二號、北市警交大字第ＡＣＵ五二一五七三號舉發
    違反道路交通管理事件通知單予以舉發，嗣受處分人未於舉
    發通知單上所載應到案日期九十三年五月九日前到案，而在
    應到案日期後之九十四年六月二十九日方向原處分機關提出
    申訴，逾越應到案期限三十日以上，經原處分機關函請舉發
    機關調查結果，仍認受處分人有上開違規行為，原處分機關
    乃依道路交通管理處罰條例第五十三條（贅引第一項）、第
    六十條第一項及違反道路交通管理事件統一裁罰基準表等規
    定，於九十四年六月十五日分別以北市裁三字第裁二二－Ａ
    ＣＵ五二一五七二號及二二－ＡＣＵ五二一五七三號裁決書
    各裁處四千五百元及六千元（共一萬零五百元）罰鍰，且依
    同條例第六十三條第一項第一款（漏引第一款）規定併予記
    受處分人違規點數一點。
三、受處分人聲明異議意旨否認有何上開違規行為，辯稱：舉發
    地點為建國高架道路之匝道出口，車輛極多，自高架道路駛
    下匝道之車輛車速亦極快，試想上開違規車輛為車齡六年之
    五十ＣＣ舊機車，最高時速不過每小時二十至三十公里，怎
    可能遇紅燈右轉後又加速逃逸，伊質疑是否係員警因開單之
    業績壓力而躲在暗處隨意開單云云。經查：
  (一)受處分人有於前揭時、地闖越紅燈左轉並遇值勤員警制止，
    拒絕停車接受稽查逕行逃逸之行為，業據證人即開單告發之
    員警薛旭峰到庭證述：當天其站在建國北路上往南方向在農
    安街以南的地方執行路檢，於十五時五十五分時，舉發地點
    車流量不多，其看到一輛違規機車自農安街闖紅燈左轉至建
    國北路往南行駛，以時速三十至四十公里之速度經過其面前
    ，其乃吹哨子並以指揮棒指示該男性駕駛人靠邊受檢，並同
    時走到內側車道欲攔阻上開車輛，該車輛仍繼續往前，以其
    工作直覺，有可能是贓車或待查扣之車輛，所以第一個反應
    就是看車牌號碼，當時天氣晴朗，視線良好，其便記下車號
    ，並當場查詢車籍資料後逕行開單告發，其能確定當時填載
    於舉發單上之車號與受處分人所有上開車輛之車號相符等語
    （見本院九十四年九月五日訊問筆錄第三、四頁），並據其
    當庭繪製現場圖附本院卷可參，衡諸證人薛旭峰為執法人員
    ，與受處分人素不相識，並無仇怨，諒無設詞誣陷受處分人
    之理，況其對於受處分人違規當時路口之各種號誌顯示情形
    及路口車流情形已詳證如前，證人薛旭峰之證言應堪採信。
    且受處分人自陳：平常其外出工作，從建國高架的民權路段
    匝道下來，就會經過該路段乙節（見同上訊問筆錄第四頁）
    ，亦見受處分人確有經過該處之可能。更證受處分人確有於
    前揭時、地闖越紅燈左轉及經警制止，拒絕停車接受稽查而
    逃逸之情甚明。
  (二)受處分人雖提出其事後（九十四年八月三十日十五時三十分
  　許）至舉發地點所拍攝之照片十七紙，然僅能說明舉發地點
    於該日下午十五時三十分至十六時之間之車流量如何，尚無
    法排除受處分人於違規時間駕駛上開車號車輛自農安街（東
    往西方向）闖紅燈左轉至建國北路後往南行駛之可能。受處
    分人又無法提出當日確實未行經舉發地點之積極證據，以供
    本院詳查，僅空言否認有何違規事實，尚不足採信。本件事
    證明確，受處分人於前揭時、地闖越紅燈左轉，經警制止，
    拒絕接受稽查而逃逸等事實，洵堪認定。
四、綜上所述，受處分人所有之上開車號輕型機車，確有於前揭
    時、地闖越紅燈左轉，經交通勤務警員制止，拒絕停車接受
    稽查而逃逸等違規事實，針對闖越紅燈部分，原處分機關依
    道路交通管理處罰條例第五十三條（贅引第一項）裁處罰鍰
    四千五百元，固非無見，惟汽車駕駛人，違反道路交通管理
    處罰條例第五十三條規定情形者，尚須依同法第六十三條第
    一項第三款規定併記違規點數三點，而原處分機關漏未依上
    開規定於裁決書之處罰主文欄上記載併記受處分人違規點數
    三點，即難認為允洽，是以受處分人異議雖無理由，然原裁
    定既有不當，仍應由本院將原處分撤銷，以受處分人有道路
    交通管理處罰條例第五十三條之違規行為，處以四千五百元
    之罰鍰，並依同條例第六十三條第一項第三款規定併記受處
    分人違規點數三點，裁處如主文第二項所示，以資適法。另
    原處分機關依道路交通管理處罰條例第六十條第一項規定，
    就拒絕接受稽查逃逸部分裁處受處分人罰鍰六千元，並依同
    法第六十三條第一項第一款（漏引第一款）併記違規點數一
    點，核無違誤，受處分人對此處分異議，自無理由，應予駁
    回。
據上論斷，應依道路交通案件處理辦法第十九條、第二十條前段
，裁定如主文。
中　　華　　民　　國　　94　　年　　9 　　月　　19　　日
　　　　　　　　　交通法庭法　官　黎惠萍
上正本證明與原本無異。
如不服本裁定，應於裁定送達後5日內向本院提出抗告狀。
                          書記官  楊麗娟
中　　華　　民　　國　　94　　年　　9　 　月　　21　　日
